臺灣高等法院刑事判決　　　　　　　 100年度上易字第2586號
上　訴　人　臺灣基隆地方法院檢察署檢察官
被　　　告　鍾景明
上列上訴人因被告傷害案件，不服臺灣基隆地方法院100年度易
字第286號，中華民國100年9月28日第一審判決（起訴案號：臺
灣基隆地方法院檢察署100年度偵字第2338號），提起上訴，本
院判決如下：
    主  文
上訴駁回。
    理  由
一、按依刑事訴訟法第350條、第361條、第362條、第367條規定
    ，不服地方法院之第一審判決而上訴者，須提出上訴書狀，
    並應敘述具體理由，為上訴必備之程式；其所提出之書狀未
    敘述上訴理由，或僅曾以言詞陳述上訴理由者，均應於上訴
    期間屆滿後20日內補提理由書於第一審法院。第一審法院經
    形式審查，認逾期未補提上訴理由者，應定期間先命補正；
    逾期未補正者，為上訴不合法律上之程式，應以裁定駁回。
    倘已提出上訴理由，但所提非屬具體理由者，則由第二審法
    院以上訴不合法律上之程式，判決駁回。而所謂具體理由，
    必係依據卷內既有訴訟資料或提出新事證，指摘或表明第一
    審判決有何採證認事、用法或量刑等足以影響判決本旨之不
    當或違法，而構成應予撤銷之具體事由，始克當之（例如：
    依憑證據法則具體指出所採證據何以不具證據能力，或依憑
    卷證資料，明確指出所為證據證明力之判斷如何違背經驗、
    論理法則）；倘僅泛言原判決認定事實錯誤、違背法令、量
    刑失之過重或輕縱，而未依上揭意旨指出具體事由，或形式
    上雖已指出具體事由，然該事由縱使屬實，亦不足以認為原
    判決有何不當或違法者（例如：對不具有調查必要性之證據
    ，法院未依聲請調查亦未說明理由，或援用證據不當，但除
    去該證據仍應為同一事實之認定），皆難謂係具體理由，俾
    與第二審上訴制度旨在請求第二審法院撤銷、變更第一審不
    當或違法之判決，以實現個案救濟之立法目的相契合，並節
    制濫行上訴（最高法院97年度台上字第892 號、97年度台上
    字第1402號、98年度台上字第2133號、98年度台上字第2158
    號、98年度台上字第2189號、98年度台上字第2204號等判決
    意旨參照）。又原審法院對上訴書狀有無記載理由，為形式
    上之審查，認有欠缺，且未據上訴人自行補正者，固應定期
    間先命補正。然上訴理由是否具體，依96年7月4日刑事訴訟
    法第361 條修正理由三之說明，屬第二審法院審查範圍，不
    在命補正之列。
二、原審判決被告鍾景明犯傷害罪，處拘役五十日，並諭知易科
    罰金之折算標準。檢察官上訴意旨略以：(一)判決書內容「爰
    審酌被告因告訴人醉酒爭鬧不休即毆打告訴人成傷」與事實
    不符，告訴人當時意識清醒並無向被告爭鬧不休之事實。(二)
    被告所辯稱內容說謊，與當時事實不符。(三)趙茂蘭所說及證
    人黃耀賢警員所說內容不符事實。(四)原審僅判處拘役五十日
    ，量刑過輕云云。
三、經查，原審判決依憑告訴人高竹君、證人黃耀賢之證述，及
    財團法人基隆長庚紀念醫院出具之診斷證明書，認定被告傷
    害之犯行，已詳敘所憑證據與認定之理由，從形式上觀察並
    無任何憑空推論之情事。關於被告所犯傷害罪行，原審判決
    已於理由內說明：告訴人高竹君確於案發當日凌晨受有雙頰
    挫傷、左耳挫傷、頭部外傷、右手中指擦傷等傷害，有告訴
    人高竹君所提財團法人基隆長庚紀念醫院診斷證明書可佐，
    且依告訴人高竹君於原審審理時所證其遭被告傷害之證詞，
    參諸被告曾供承其抓告訴人高竹君之過程有拉扯碰撞，且有
    打到告訴人高竹君等語，顯見被告與告訴人高竹君確有發生
    肢體衝突，被告非僅止於以手撥開告訴人之行為而已，再衡
    諸告訴人高竹君於案發當日凌晨所受之雙頰挫傷、左耳挫傷
    、頭部外傷及右手中指擦傷等傷勢，告訴人高竹君上開傷勢
    ，顯非跌倒所致。復依證人即到場處理警員黃耀賢於原審審
    理時之證述，可知告訴人高竹君在證人黃耀賢趕赴現場處理
    時，立即告知遭被告毆打之情，欲提出傷害告訴，且證人黃
    耀賢目視即可見告訴人臉頰有明顯傷勢，因而由證人黃耀賢
    駕車載告訴人高竹君至醫院就診乙節，已足證告訴人高竹君
    所述非虛。且原審判決就證人趙茂蘭於原審審理時之證詞，
    亦說明：因證人趙茂蘭於告訴人高竹君指稱遭毆之時間，適
    在房內休息，且並未全程親見被告與告訴人高竹君間爭執之
    經過，證人趙茂蘭之證言尚不足為被告有利之認定，被告所
    辯告訴人係自己跌倒致受傷乙節不足採信，其確有傷害犯行
    ，原審判決所為論斷，並無違背經驗法則、論理法則。而檢
    察官上訴意旨指稱：告訴人高竹君於案發當時意識清醒並未
    爭鬧不休乙情，縱認屬實，亦不足以動搖原審判決關於被告
    傷害犯行之認定，且原審判決互核告訴人高竹君、證人黃耀
    賢之證詞，而認告訴人高竹君指證被告傷害之犯行，非屬子
    虛，且被告之辯詞及證人趙茂蘭之證詞已經原審批駁捨棄不
    採，上訴意旨泛稱被告與證人趙茂蘭、黃耀賢所述與事實不
    符，而未具體指摘原審判決所認定被告傷害之犯罪事實有何
    不當或違法，已難謂檢察官前開上訴意旨係屬具體理由。再
    者，刑之量定，為求個案裁判之妥當性，法律賦予法院裁量
    之權。量刑輕重，屬為裁判之法院得依職權自由裁量之事項
    ，苟其量刑已以行為人之責任為基礎，並斟酌刑法第57條各
    款所列情狀，在法定刑度內，酌量科刑，如無偏執一端，致
    明顯失出失入情形，上級審法院即不得單就量刑部分遽指為
    不當或違法。原審判決關於科刑之部分，已依刑法第57條各
    款所列情狀，審酌被告毆打告訴人成傷，迄今仍未賠償告訴
    人所受損害，兼衡其素行、犯罪動機、手段、犯後態度及告
    訴人所受傷勢等一切情狀，而為量刑之準據，經核並無量刑
    輕重相差懸殊等裁量權濫用之情形。綜上，檢察官所執上訴
    理由，係對原判決就刑之量定已詳予說明審酌之事項，漫為
    爭執，亦非依據卷內訴訟資料，具體指摘判決於認定事實、
    適用法律或量刑等足以影響判決本旨之不當或違法，揆諸前
    開說明，其上訴為不合法律上之程式，應予駁回，並不經言
    詞辯論為之。
據上論斷，應依刑事訴訟法第367條前段、第372條，判決如主文
。
中    華    民    國   100    年    11    月    11    日
                  刑事第二十庭  審判長法  官  楊力進
                                      法  官  王世華
                                      法  官  林海祥
以上正本證明與原本無異。
不得上訴。
                                      書記官  林敬傑
中    華    民    國   100    年    11    月    11    日